臺灣高等法院刑事裁定
111年度抗字第179號
抗  告  人  黃晟銘



上列抗告人因聲請撤銷緩刑案件，不服臺灣臺北地方法院中華民
國110年12月27日裁定（110年度撤緩字第178號），提起抗告，
本院裁定如下：
    主  文
抗告駁回。                                             
    理  由
一、原裁定意旨略以：受刑人黃晟銘前因毒品危害防制條例案件
    ，經原審於民國110年5月26日以109年度訴字第532號判決處
    有期徒刑1年10月，緩刑5年，於同年7月5日確定在案（下稱
    前案）等節，有前案判決及本院被告前案紀錄表在卷可憑，
    又受刑人在緩刑前即109年10月11日另犯販賣第三級毒品未
    遂罪，經士林地院於110年5月31日以110年度審訴字第108號
    判決處有期徒刑2年，並於110年7月7日確定等情（下稱後案
    ），亦有後案判決及上開被告前案紀錄表附卷可查，足認受
    刑人確係於緩刑前因故意犯他罪，而在緩刑期內受逾6月有
    期徒刑之宣告確定，核與刑法第75條第1項第2款之規定相符
    ，是聲請人於後案判決確定後6個月內之110年12月23日（見
    原審110年度撤緩字第178號卷第3頁之本院收文章戳），向
    受刑人住所地之法院即本院，聲請撤銷受刑人前揭緩刑之宣
    告，核無不合，應予准許等語。
二、抗告意旨略以：司法周刊第1813期（105年8月26日）内刊載
    之文章「在途期間之扣除與判決確定時點之探討」（作者：
    楊智守法官）指出：假若被告及檢察官於收受判決正本後，
    均未提起上訴，該判決之確定日，應同時審酌被告及檢察官
    各自之上訴期間屆滿日，以較遲者，為判決確定日。本件情
    形，抗告人所涉前、後案於宣判後，被告及公訴人均未提起
    上訴；而原裁定記載抗告人所涉前、後案之判決確定時間，
    分別為110年7月5日及110年7月7日，僅相差兩日，然由該裁
    定中無從得知兩案判決確定日之計算標準為何？亦或採用的
    計算標準是否相同？此攸關本件抗告人前案緩刑宣告之撤銷
    是否合法，爰依法提出抗告。
三、按受緩刑之宣告，而有下列情形之一者，撤銷其宣告：一、
    緩刑期內因故意犯他罪，而在緩刑期內受逾6月有期徒刑之
    宣告確定者；二、緩刑前因故意犯他罪，而在緩刑期內受逾
    6月有期徒刑之宣告確定者；前項撤銷之聲請，於判決確定
    後6月以內為之，刑法第75條定有明文。考其立法意旨略稱
    ：緩刑制度係為促使惡性輕微之被告或偶發犯、初犯改過自
    新而設，如於緩刑期間、緩刑期前故意犯罪，且受不得易科
    罰金或易服社會勞動之有期徒刑以上刑之宣告確定者（意即
    應入監服刑），足見行為人並未因此而有改過遷善之意，此
    等故意犯罪之情節較刑法第75條之1「得」撤銷之原因為重
    ，不宜給予緩刑之寬典，而有「應」撤銷緩刑宣告之必要。
    是若受刑人於本案受緩刑之宣告前因故意犯他罪，且於本案
    之緩刑期間屆滿前，該他罪經法院裁判而受逾6月有期徒刑
    之宣告確定者，自應依前揭規定，撤銷本案緩刑之宣告，並
    無依刑法第75條之1審酌原宣告之緩刑是否難收其預期效果
    而有執行刑罰必要之餘地。
四、經查：受刑人黃晟銘前因毒品危害防制條例案件，經原審於
    110年5月26日以109年度訴字第532號判決處有期徒刑1年10
    月，緩刑5年，於同年7月5日確定在案。又受刑人在緩刑前
    即109年10月11日另犯販賣第三級毒品未遂罪，經士林地院
    於110年5月31日以110年度審訴字第108號判決處有期徒刑2
    年，並於110年7月7日確定等情（下稱後案），亦有後案判
    決及上開被告前案紀錄表附卷可查，足認受刑人確係於緩刑
    前因故意犯他罪，而在緩刑期內受逾6月有期徒刑之宣告確
    定，核與刑法第75條第1項第2款之規定相符，是聲請人於後
    案判決確定後6個月內之110年12月23日（見110年度撤緩字
    第178號卷第3頁之原審收文章戳），向原審法院聲請撤銷緩
    刑，並未逾期。原裁定就如何認定前案宣告之緩刑，有執行
    刑罰之必要，經裁量後撤銷受刑人前案緩刑之宣告，業已詳
    敘所憑認定之理由，揆諸前揭說明，合於刑法第75條之1第1
    項第2款所定之目的性裁量，經核尚無違法或不當。至抗告
    意旨所述：抗告人所涉前、後案於宣判後，被告及公訴人均
    未提起上訴；而原裁定記載抗告人所涉前、後案之判決確定
    時間，分別為110年7月5日及110年7月7日，僅相差兩日，由
    該裁定中無從得知兩案判決確定日之計算標準為何。然原審
    109年度訴字第532號判決處有期徒刑1年10月，緩刑5年，於
    同年7月5日確定在案，緩刑期間自110年7月5日至114年7月4
    日；而後案於同年7月7日確定（此有臺灣臺北地方法院送達
    證書及臺灣士林地方法院送達證書，本院卷第21、35頁在卷
    可稽），自被告110年6月7日寄存送達收受判決正本，經10
    日起算上訴期間20日，判決確定日確為110年7月7日。是原
    審認定被告，因毒品案件於110年5月31日以士林地方法院以
    110年度審訴字第108號判決處有期徒刑2年，並於110年7月7
    日確定，而為撤銷緩刑之認定，與法並無違誤，其抗告意旨
    所述，為無理由，應予駁回。
五、據上論斷，應依刑事訴訟法第412 條，裁定如主文。
中　　華　　民　　國　　111 　年　　3 　　月　　18　　日
                  刑事第八庭  審判長法　官  陳世宗
                                    法　官  吳勇毅
                                    法　官  呂寧莉
以上正本證明與原本無異。
不得再抗告。
                                    書記官  賴資旻
中　　華　　民　　國　　111 　年　　3 　　月　　18　　日